# 成本法转权益法披露问题

提问人：小兵 审计 时间：2021-03-05 08:05:04
陈版，您好，成本法转权益法时，“对于原取得投资时至处置投资当期期初被投资单位实现的净损益（扣除已宣告发放的现金股利和利润）中应享有的份额，调整留存收益”。该处的留存收益在本期所有者权益变动表中应如何填列？填列在上年年末余额与本期年初余额中的其他还是填列在本年增减变动金额中的其他？如后者，为什么现在国企报表模板中没有本期年初余额中的其他可以填列？

回答人：chenyiwei
这不属于本年度发生额，但也不属于会计政策变更或前期差错更正对期初权益项目余额的影响，所以只能放在上年年末余额与本期年初余额中的其他中。如果报表中没有这一行的，可能只能作为本期发生额最后的其他数来填列了。